臺灣臺北地方法院刑事判決　　　　　　　　　　　　　九十一年度訴字第三三○號
　　公　訴　人　臺灣臺北地方法院檢察署檢察官
　　被　　　告　丙○○
　　指定辯護人　乙○公設辯護人
　　被　　　告　甲○○
　　選任辯護人　蔡明熙
右列被告因違反毒品危害防制條例案件，經檢察官提起公訴（九十年度偵字第二二九
三四號），乙○判決如左：
    主  文
丙○○連續轉讓第二級毒品，處有期徒刑捌月。又連續幫助施用第二級毒品，處有期
徒刑參月。應執行有期徒刑拾月。扣案之安非他命參小包（淨重壹點玖陸公克，毛重
貳點陸肆公克）沒收併銷燬之，另含有安非他命殘渣之燈泡壹個、安非他命殘渣袋柒
個、吸食器壹個均沒收。
甲○○幫助施用第二級毒品，處有期徒刑參月。如易科罰金，以參佰元折算壹日。扣
案之吸食器壹個沒收。
    事  實
一、丙○○明知安非他命為毒品危害防制條例所列之第二級毒品，不得非法轉讓，竟
    基於概括之犯意，自民國八十九年初起，至九十年十一月七日止，連續多次在臺
    北縣新店市○○街三二八巷三號五樓頂（屋頂加蓋），轉讓安非他命予游家明吸
    用；又基於幫助他人施用毒品之概括犯意，自八十九年十月間起，至九十年十一
    月四日，連續在上址，於甲○○欲施用安非他命時，或自己欲購買安非他命時，
    順帶詢問甲○○是否欲同時購買，隨即代甲○○前去向姓名年籍不詳綽號「ㄍㄧ
    ㄥ啊」、「阿偉」之成年男子購買安非他命，回來後依各人所購份量分用。另甲
    ○○亦基於幫助他人施用毒品之犯意，於九十年九月底，在其與丙○○共事之「
    雅宴餐廳」與綽號「馬沙」、「金光」之二名真實姓名、年籍均不詳之成年男子
    餐敘時，因「金光」、「馬沙」二人表示近日較難購買安非他命，甲○○遂向其
    二人表示同座之丙○○可能有管道，可透過丙○○購買安非他命等語，「金光」
    、「馬沙」二人向丙○○表示欲購買安非他命施用之意，丙○○即承前犯意，帶
    同「馬沙」、「金光」二人共同前去購買安非他命；嗣於九十年十一月九日晚間
    十時許，台北縣警察局金山分局警員接獲密報，謂丙○○所居住之上揭處所藏有
    通緝犯，警員於到達現場時，見丙○○、甲○○、游家明（另經檢察官為不起訴
    處分）等三人上樓，因神色可疑，而盤查渠等身分，丙○○等人在警員尚未發現
    渠等身上藏有安非他命及前開轉讓及幫助施用第二級毒品之犯行之際，即主動將
    安非他命交出自首，並帶同警方前往渠等住所起出丙○○所有留有安非他命殘渣
    之燈泡一個，安非他命三小包（淨重二．四公克）、安非他命殘渣袋七個、吸食
    器一個及甲○○所有之吸食器一個。
二、案經臺北縣警察局金山分局移送台灣台北地方法院檢察署檢察官偵查起訴。
    理  由
一、訊據被告丙○○、甲○○對於右揭犯行於偵查及乙○審理時均坦承不諱，並經證
    人即斯時查獲被告之警員丁○○、戊○○到庭結證屬實，此外，復有扣案之留有
    安非他命殘渣之燈泡一個，安非他命三小包（淨重二．四公克）、安非他命殘渣
    袋七個、吸食器二個可資佐證，而上揭扣案之結晶物三小包經送驗結果，確為安
    非他命無誤，此有法務部調查局檢驗通知書在卷可稽，事證明確，被告犯行洵堪
    認定。
二、核被告丙○○所為，係犯毒品危害防制條例第八條第二項轉讓第二級毒品罪及刑
    法第三十條、毒品危害防制條例第十條第二項幫助施用第二級毒品罪。其先後多
    次轉讓及幫助他人施用第二級毒品之行為，均時間緊接，構成要件相同，顯係基
    於概括犯意所為，均為連續犯，應各論以一罪，並依法加重其刑。又被告所犯上
    開二罪間，犯意各別，行為互異，為數罪，應分論併罰。至被告甲○○所為，係
    犯刑法第三十條、毒品危害防制條例第十條第二項幫助施用第二級毒品罪。公訴
    人認被告二人所犯者，除丙○○連續轉讓第二級毒品罪外，係觸犯毒品危害防制
    條例第四條第二項販賣第二級毒品及幫助販賣第二級毒品罪嫌，其主要理由，乃
    上開犯行業經被告甲○○於警訊中證述綦詳，且經檢察事務官事後核聽警訊錄音
    帶內容後所製作之譯文，亦可證明被告甲○○之陳述連續，並未受員警之誘導或
    強暴、脅迫，是其警訊內容可採云云。經查，被告甲○○於警訊中固稱：「我只
    要身上有錢（五百或一千）、我就會向他購買安非他命，時間及數量、次數我無
    法記得，每次都是在房間內向他買，約向他購買十次左右，重量我不清楚，因我
    只要拿錢給他，他就會倒一小包安非他命給我。」、「（問：你如何知道丙○○
    有賣安非他命給馬沙及金光？）於九十年九月底馬沙及金光來找我，問我有沒有
    安非他命，因我之前的安非他命是向馬沙所購，所以想幫忙他，我便帶這二人至
    我住處介紹給丙○○認識，並由丙○○販賣安非他命給馬沙及金光兩人，之後都
    是他們在聯絡，我不介入。」（參偵查卷第十一頁及背面），惟被告甲○○於偵
    查及乙○審理中均否認上開證詞，是公訴人所據者，僅同為本案被告之甲○○一
    人證詞及自白，然有關所謂販賣行為之其他人證，例如「阿偉」、「ㄍㄧㄥ啊」
    、「馬沙」、「金光」究為何人，其證詞究為如何，以及有何證物足資證明被告
    確有販賣之行為，例如磅秤、分裝袋等，均付之闕如，是僅憑被告甲○○一人之
    證詞，即斷定被告二人確有販賣及幫助販賣之行為，恐嫌速斷！公訴人所指被告
    上開行為，僅足以證明被告丙○○應甲○○及「馬沙」、「金光」等人之要求代
    為購買安非他命，應僅成立幫助施用第二級毒品罪，甲○○介紹「馬沙」、「金
    光」予丙○○，亦僅係為幫助「馬沙」、「金光」二人得順利施用安非他命而告
    知可探詢之對象，均僅成立幫助施用第二級毒品罪，公訴人起訴被告丙○○販賣
    第二級毒品、甲○○幫助販賣第二級毒品罪嫌，容有未洽，應予變更其起訴法條
    ，論以前揭之罪。另被告等人係在警員盤查身分時，主動交付安非他命，並帶同
    警員前往住處起出相關違法物品，此部份事實，已經警員丁○○、戊○○到庭證
    述綦詳（參乙○九十一年六月二十日訊問筆錄），是被告等人在犯罪未經發覺前
    自首，應依自首之規定酌減其刑。另被告二人係幫助他人施用第二級毒品，亦依
    幫助犯之規定酌減其刑。爰分別審酌被告二人之素行、品行、犯罪之動機、目的
    、手段、所生危害及犯罪後之態度等一切情狀，各量處如主文所示之刑，丙○○
    部分並定其應執行之刑，甲○○部分則諭知易科罰金之折算標準，以示懲儆。另
    扣案之安非他命三小包（驗後淨重一．九六公克，毛重二．六四公克）為違禁物
    ，應依毒品危害防制條例第十八條第一項前段規定沒收並銷燬之，至留有安非他
    命殘渣之燈泡一個、安非他命殘渣袋七個、吸食器二個均為被告二人所有供犯罪
    所用之物，此經被告供述在卷，亦應依刑法第三十八條第一項第二款規定併予宣
    告沒收，附此敘明。
據上論斷，應依刑事訴訟法第二百九十九條第一項前段、第三百條、毒品危害防制條
例第第八條第二項、第十條第二項、第十八條第一項前段、刑法第十一條前段、第三
十條、第五十六條、第五十一條第五款、第六十二條前段、第四十一條第一項、第三
十八條第一項第二款、罰金罰鍰提高標準條例第二條，判決如主文。
本案經檢察官孫小萍到庭執行職務
中    華    民    國      九十一        年      七      月      十八    日
              臺灣臺北地方法院刑事第九庭
                                          法  官  汪漢卿
右正本證明與原本無異。
如不服本判決，應於判決送達後十日內，向乙○提出上訴狀。
                                          書記官  蘇靜紅
中    華    民    國      九十一        年      七      月    二十二    日
